【裁判字號】    99,交聲,7
【裁判日期】    990226
【裁判案由】    聲明異議
【裁判全文】
臺灣彰化地方法院交通事件裁定           99年度交聲字第7號
移送機關    交通部公路總局臺中區監理所彰化監理站
異議人即
受處分人    甲○○
上列受處分人因違反道路交通管理處罰條例案件，對於交通部公
路總局臺中區監理所彰化監理站民國98年10月23日所為之裁決（
彰監四字第裁64-A00000000號），聲明異議，本院裁定如下：
    主    文
異議駁回。
    理    由
一、原處分機關略以：異議人即受處分人甲○○於民國98年4 月
    25日下午6 時13分許，駕駛車牌號碼6653-UL 號自用小客車
    ，行經臺北市中山北民生東（北向南）路處，有「紅燈越線
    」之違規，經臺北市政府警察局交通警察大隊員警掣單舉發
    ，乃依道路交通管理處罰條例第60條第2 項第3 款規定，裁
    處罰鍰新臺幣（下同）1,800 元。
二、聲明異議意旨略以：受處分人對於上述時間，駕駛上開車牌
    號碼，行經臺北市中山北民生東（北向南）路處之事實，並
    不爭執，然表示伊並未收到上述舉發通知單及郵局招領單，
    而卻有收到該違反道路交通管理事件裁決書，且之前罰單均
    有繳納完畢，唯獨此張未收到罰單，無法繳納，盼能繳納最
    低罰緩，爰依法聲明異議等語。
三、按駕駛人駕駛汽車，應遵守道路交通標誌、標線、號誌之指
    示，並服從交通指揮人員之指揮；汽車駕駛人，駕駛汽車不
    遵守道路交通標線之指示者，處900元以上1,800元以下罰鍰
    ，道路交通安全規則第90條、道路交通管理處罰條例第60條
    第2項第3款分別載有明文。另駕駛人駕駛汽車不遵守道路交
    通標線之指示，而逾越應到案期限60日以上，繳納罰鍰或逕
    行裁決處罰者，處1,800元之罰鍰，違反道路交通管理事件
    統一裁罰基準表亦有明定。
四、經查：
（一）受處分人駕駛車牌號碼6653-UL 號自用小客車，於98年4
      月25日下午6 時13分許，行經臺北市中山北民生東（北向
      南）路處，有「紅燈越線」之違規行為，為警逕行舉發，
      並經原處分機關依道路交通管理處罰條例第60條第2 項第
      3 款之規定，於98年10月23日以彰監四字第裁64-A000000
      00號裁決書裁處罰鍰1800元，有臺北市政府警察局北市警
      交大字第A000 00000號舉發違反道路交通管理事件通知單
      、前開違反道路交通管理事件裁決書各1 紙在卷可稽（見
      本院99年度交聲字第7 號卷第6 、8 頁），且上開違規事
      實，為受處分人所不爭執，堪予認定。
（二）至受處分人辯稱，並未收到上述舉發通知單，僅有收到違
      反道路交通管理事件裁決書云云。惟本件受處分人甲○○
      之當時戶籍登記地址為「彰化縣埔心鄉○○路○段273 號
      」，係於97年11月6 日遷入，有個人基本資料查詢結果1
      紙、遷徙紀錄資料查詢結果1 份附卷可據（見本院99年度
      交聲字第7 號卷第13、14-18 頁），原舉發機關於98年6
      月17 日 向受處分人之前開地址（即亦為該違規車輛之車
      籍地址）為送達，於法相符；又原舉發機關就受處分人上
      開違規事件，所為之舉發違反道路交通管理事件通知單（
      含採證照片），於98年5 月11日以第014237號掛號郵寄上
      開地址，因招領逾期無人簽收退回後，再於98年6 月12日
      以第198927號雙掛號郵件檢附送達證書再為送達該地址，
      因未獲會晤應受送達人本人，亦無受領文書之同居人、受
      僱人或應受送達處分接收郵件人員，已將該送達文書自98
      年6 月17日起寄存於彰化埔心郵局，並作送達通知書2份
      ，1 份黏貼於應受送達人住居所門首，1 份置於於該受送
      達處所信箱或其他適當位置，以為送達，此有臺北市政府
      警察局交通警察大隊98年12月15日北市警交大執字第0984
      2898500 號函1 份，及其所附舉發違反道路交通管理事件
      通知單、送達證書各1 紙、採證照片2 張、郵政大宗掛號
      函件明細2 紙在卷足憑（見本院99年度交聲字第7 號卷第
      8-12頁），堪認本件裁決書業已符合行政程序法第74 條
      規定，為寄存送達，縱令受處分人並未前往領取該通知書
      ，仍自寄存之日起，經10日發生效力。且受處分人於異議
      狀內陳明：「之前之紅單每張都有繳納，唯獨此張並未收
      到紅單，故無法繳納」等語（見本院99年度交聲字第7號
      卷第4 頁）；而經本院函查受處分人歷次交通違規案件，
      原舉發機關均以車主地址即上述地址為送達處所，此有違
      規查詢報表1 紙、雲林縣警察局99年1 月15日雲警交字第
      0991 300129 號函、彰化縣警察局99年1 月18日彰警交字
      第0990 002628 號函、臺北市政府警察局北投分局99 年1
      月15日北市警投分交字第09933 069700號函、苗栗縣警察
      局99年1 月19日苗警交字第09900 02712 號函、臺北市政
      府警察局交通警察大隊99年1 月21日北市警交大執字第09
      93024960 0號函各1 份、送達證書共3 紙、臺灣郵政掛號
      收回執共2 紙、舉發違反道路交通管理事件通知單共5 紙
      、違規通知單存根聯2 紙、郵政大宗掛號函件存根共4 紙
      、照片2 張等件在卷可參（見本院99年度交聲字第7 號卷
      第21、22 -23、26-3 9頁），益徵彰化縣埔心鄉○○路○
      段273 號址確實為受處分人之受送達處所，對之送達文書
      ，自生合法送達之效力。是以，本件之舉發違反道路交通
      管理事件通知單向彰化縣埔心鄉○○路○ 段273 號址所為
      之寄存送達，確已生合法送達之效力，受處分人上開所辯
      ，尚無足採。
（三）綜上所述，受處分人於前揭時、地，有駕駛汽車不遵守道
      路交通標線之指示之違規行為，且逾越應到案期限60日以
      上仍未自動繳納罰鍰，事證明確，原處分機關依道路交通
      管理處罰條例第60條第2項第3款及違反道路交通管理事件
      統一裁罰基準表之規定，裁處異議人罰鍰1,800元之處分
      ，核無違誤。
據上論斷，應依道路交通管理處罰條例第87條第2 項，道路交通
案件處理辦法第19條，裁定如主文。
中    華    民    國    99    年    2     月    26    日
                  交通法庭法  官   周淡怡
以上正本證明與原本無異。
如不服本裁定，應於裁定送達後五日內向本院提出抗告狀(須附
繕本 )。
中    華    民    國    99    年    2     月    26    日
                          書記官  陳文新

司法院資訊處製作；財團法人民間司法改革基金會備份。
